臺灣高等法院臺中分院刑事判決　　　 100年度上訴字第1247號
上　訴　人　臺灣苗栗地方法院檢察署檢察官
被　　　告　古承緒
選任辯護人　徐正安律師
上列上訴人因被告毒品危害防制條例案件，不服臺灣苗栗地方法
院一００年度訴字第七十九號中華民國一００年五月十一日第一
審判決（起訴案號：臺灣苗栗地方法院檢察署九十九年度偵字第
四六七四號），提起上訴，本院判決如下：
    主  文
原判決撤銷。
古承緒販賣第三級毒品，處有期徒刑貳年陸月。未扣案之販賣第
三級毒品所得新臺幣佰元沒收，如全部或一部不能沒收時，以
其財產抵償之；未扣案之行動電話（廠牌為SHARP牌）壹支沒收
，如全部或一部不能沒收時，追徵其價額。
    事  實
一、古承緒明知愷他命（俗稱「Ｋ他命」，以下均稱Ｋ他命）係
    屬毒品危害防制條例第二條第二項第三款所列管之第三級毒
    品，非經許可，不得無故持有、販賣，仍基於意圖營利而販
    賣第三級毒品之犯意，以其向不知情友人賴朝國所借用之門
    號為0000000000號SIM卡（申辦名義人為溫吳龍）一枚裝入
    其所有之廠牌為SHARP牌之行動電話一支，作為販賣毒品之
    聯絡工具，於民國九十九年七月二十五日上午十時二十七分
    許，與廖揚真使用之門號為0000000000號之行動電話聯絡，
    約定以新臺幣（下同）三百之價格，販賣第三級毒品Ｋ他命
    一包（約０．四公克）予廖揚真後，古承緒隨即前往廖揚真
    所經營位在苗栗縣頭份鎮○○里○○路二七三巷一號之機車
    店內，將第三級毒品Ｋ他命一包交付廖揚真，並向廖揚真收
    取三百元之價金。嗣經警接獲線報後，循線查悉上情。
二、案經苗栗縣警察局頭份分局報請臺灣苗栗地方法院檢察署檢
    察官偵查起訴。
    理  由
壹、證據能力部分：
一、按被告以外之人於偵查中向檢察官所為之陳述，除顯有不可
    信之情況者外，得為證據，刑事訴訟法第一百五十九條之一
    第二項定有明文。偵查中對被告以外之人所為之偵查筆錄，
    或被告以外之人向檢察官所提之書面陳述，性質上均屬傳聞
    證據，惟現階段刑事訴訟法規定檢察官代表國家偵查犯罪、
    實施公訴，依法其有訊問被告、證人及鑑定人之權，證人、
    鑑定人且須具結，而實務運作時，檢察官偵查中向被告以外
    之人所取得之陳述，原則上均能遵守法律規定，不致違法取
    供，其可信度極高，是以被告以外之人前於偵查中所為之證
    述，除反對該項供述得具有證據能力之一方，已釋明「顯有
    不可信之情況」之理由外，不宜遽指該證人於偵查中之陳述
    不具證據能力。又刑事訴訟法第一百五十九條之一第二項所
    指得為證據之被告以外之人於偵查中向檢察官所為之陳述，
    其證據能力不因偵訊證人當時被告不在場，未親自詰問證人
    而受影響（最高法院九十七年台上字第六０三號判決可資參
    照）。查，本件證人廖揚真於偵查中之證述，係就自己親身
    經歷為陳述，且業經告以具結證言，須據實陳述，且查無違
    法取證之情形，認應係出於其自由意志，業經合法具結擔保
    其陳述之真實性，有證人結文在卷可稽，被告及其選任辯護
    人均未曾提及檢察官在偵查時有不法取供之情形，且未釋明
    上開供述有何「顯有不可信之情況」之情形，依本案卷證，
    綜合訊問時之外部情況，為形式上之觀察或調查，並未見有
    何非出於其真意而為供述、或違法取供之情事，並無顯有不
    可信之情況，自有證據能力。
二、又按司法警察機關依法定程序執行監聽取得之錄音，係以錄
    音設備之機械作用，真實保存當時通訊之內容，如通訊一方
    為受監察人，司法警察在監聽中蒐集所得之通訊者對話，若
    其通話本身即係被告進行犯罪中構成犯罪事實之部分內容，
    自與所謂「審判外之陳述」無涉，應不受傳聞法則之規範，
    當然具有證據能力。至司法警察依據監聽錄音結果予以翻譯
    而製作之監聽譯文，屬於文書證據之一種，於被告或訴訟關
    係人對其譯文之真實性發生爭執或有所懷疑時，法院固應依
    刑事訴訟法第一百六十五條之一第二項之規定，以適當之設
    備，顯示該監聽錄音帶之聲音，以踐行調查證據之程序，俾
    確認該錄音聲音是否為通訊者本人及其內容與監聽譯文之記
    載是否相符，或傳喚該通訊者，或依其他法定程序為證據調
    查。倘被告或訴訟關係人對該通訊監察譯文之真實性並不爭
    執，即無勘驗辨認其錄音聲音之調查必要性，法院於審判期
    日如已踐行提示監聽譯文供當事人辨認或告以要旨，使其表
    示意見等程序並為辯論者，其所為之訴訟程序即無不合（最
    高法院九十七年度台上字第五九四０號判決意旨參見）。茲
    查，本案對被告古承緒所持用之門號0000000000號行動電話
    所為通訊監察，係臺灣苗栗地方法院九十九年度聲監字第二
    一四號通訊監察書所進行之合法通訊監察（參見偵查卷第九
    十頁、九十一頁），符合通訊保障及監察法之法定程序，係
    屬合法取得之證據。又檢察官、被告及其選任辯護人於本院
    審理中，亦均不爭執通訊監察譯文內容之真實、同一性，復
    已經本院依法踐行調查證據程序，揆諸前揭說明，上開通訊
    監察譯文自具有證據能力。
三、末按，被告以外之人（包括證人、鑑定人、告訴人、被害人
    及共同被告等）於審判外之陳述雖不符刑事訴訟法第一百五
    十九條之一至之四等四條之規定，而經當事人於審判程序同
    意作為證據，法院審酌該言詞陳述或書面陳述作成時之情況
    ，認為適當者，亦得為證據；當事人、代理人或辯護人於法
    院調查證據時，知有刑事訴訟法第一百五十九條第一項不得
    為證據之情形，而未於言詞辯論終結前聲明異議者，視為有
    前項之同意，同法第一百五十九條之五定有明文。立法意旨
    在於傳聞證據未經當事人之反對詰問予以核實，原則上先予
    排除。惟若當事人已放棄反對詰問權，於審判程序中表明同
    意該等傳聞證據可作為證據；或於言詞辯論終結前未聲明異
    議，基於尊重當事人對傳聞證據之處分權，及證據資料愈豐
    富，愈有助於真實發見之理念，且強化言詞辯論主義，使訴
    訟程序得以順暢進行，上開傳聞證據亦均具有證據能力。經
    查，本件檢察官、被告、選任辯護人對於以下本案卷內相關
    證人之證述（含書面陳述）之證據能力，於本院審判期日中
    未就證據能力有所爭執，且迄至言詞辯論終結前亦未聲明異
    議，且上述證人之證述（含書面陳述）亦經本院審理期日中
    逐一提示、朗讀，並告以要旨，本院復審酌相關證人證述筆
    錄製成或書面陳述，並無證據顯示有何違背程序規定情事，
    依據上述之說明，均應具有證據能力。
貳、實體方面：
一、上開犯罪事業，業據被告古承緒於原審及本院審理時均坦承
    不諱，被告於原審一００年四月二十日審理時供稱：「（九
    十九年七月二十五日上午十時二十七分你是先跟廖揚真以行
    動電話聯繫？）是」、「（電話中所稱三百是指買一包Ｋ他
    命三百元？）是。之後是在廖揚真的機車店內，在頭份鎮○
    ○路廖揚真的機車店內，是電話聯繫後相隔約十鐘，我就到
    機車店，拿一包Ｋ他命給廖揚真，他有拿三百（元）給我」
    、「（你使用的0000000000行動電話是賴朝國所有？）門號
    是登記在他名下，是我使用，手機是我的，我是跟他借SIM
    卡使用，手機停掉後，就沒有用了，我有還給他SIM卡」、
    「（行動電話牌子？）SHARP，當時買的時候是一萬六千多
    （元），現在還在我家，沒有丟掉」等語【見原審卷第五十
    四頁至五十五頁】；被告於本院一００年六月三十日審理時
    復供稱：九十九年七月二十五日十時二十七分的電話是廖揚
    真要向我買Ｋ他命的電話，隔十幾分鐘後，我就到廖揚真的
    機車店，我是跟一位綽號「紅茶」的朋友一起過去，「紅茶
    」把一包Ｋ他命交給廖揚真，廖揚真交給我三百元，我們的
    關係是：我跟「紅茶」買（Ｋ他命），再賣給廖揚真等語【
    見本院卷第二十二至二十三頁反面】，是被告所供前後相符
    。又證人廖揚真於九十九年八月二十七日檢察官偵查中證稱
    ：「（提示九十九年七月二十五日十時二十七分譯文，是什
    麼意思？）是跟阿古（即被告古承緒）約定要買Ｋ他命，我
    要跟他買三百元Ｋ他命，約在我家，他拿過去給我，我就在
    現場將三百元拿給他，他就將貨拿給我，不是他送我的．．
    ．．」等語【見偵查卷第七十頁】，並指認檢察官所提示之
    古承緒照片，即為其所證述之阿古之人，此有上開相片影像
    資料查詢結果一紙在卷可稽【見偵查卷第五十八頁】；證人
    廖揚真於一００年一月十一日檢察官偵查中復證稱：「（你
    說在九十九年七月二十五日有跟阿古買三百元Ｋ他命，是否
    屬實？）對，那天我有跟他購買沒有錯」、「（他那天有沒
    有跟別人一起去？）有，他有跟朋友一起去，有一個矮矮胖
    胖的朋友，跟他一起去」、「（他如何將東西（指Ｋ他命）
    交給你？）他說放在他朋友身上」、「（你們如何接洽？）
    我跟他聯絡後，他跟他朋友一起過來，之後是他朋友拿（Ｋ
    他命）給我，我錢是交給古承緒」、「『為什麼（錢）不是
    拿給他朋友？）因為他朋友主要是放東西而己，但是他們二
    人關係我不清楚．．．」等語明確【見偵查卷第八十七頁、
    八十八頁】，且被告與上開證人所述，互核亦相符。除此之
    外，本件復有0000000000及0000000000號行動電話之通訊監
    察譯文、員警職務報告在卷足資佐證。而證人廖揚真與被告
    為朋友關係，並無任何怨隙，衡情證人廖揚真應無設詞攀誣
    ，或虛構事實以陷害被告之理，且證人廖揚真所證亦與上開
    通訊監察譯文之內容相符，故證人廖揚真前開證述內容，應
    係屬實。被告上開自白應與事實相符，而可採信。
二、按販賣毒品之所謂販賣行為，係行為人基於營利之目的，而
    販入或賣出毒品而言。販賣毒品者，其主觀上須有營利之意
    圖，且客觀上有販賣之行為，即足構成，至於實際上是否已
    經獲利，則非所問（最高法院九十三年度臺上字第一六五一
    號判決參照）。我國就販賣第三級毒品科以重度刑責，販賣
    愷他命係違法行為，當非可公然為之，亦無公定價格，且容
    易分裝並增減份量，而每次買賣之價量，可能隨時依雙方關
    係深淺、資力、需求量及對行情之認知、來源是否充裕、查
    緝是否嚴謹、購買者被查獲時供述購買對象之可能風險之評
    估等情形，而異其標準，非可一概而論，是販賣之利得，誠
    非固定，除非經行為人詳細供出各次所販賣之毒品之進價及
    售價，且數量俱臻明確外，實難察得其交易實情，但販賣毒
    品係重罪，且毒品量微價高，取得不易，倘若非有利可圖，
    一般人當無干冒重度刑責而提供毒品給他人之可能，是其販
    入之價格必較售出之價格低廉，而有從中賺取買賣差價牟利
    之意圖及事實，應屬合理之認定，縱使販賣之人從價差或量
    差中牟利方式雖異，其意圖營利之非法販賣行為仍屬同一。
    經查，本案被告古承緒於原審審理時自承：其販賣第三級毒
    品Ｋ他命一包一、二百元，約可賺取二十、三十元之利潤等
    語【見原審卷第五十四頁反面】；而於本院審理時則稱：我
    交給廖揚真一包（Ｋ他命），就是三百元，我賺了二、三十
    元；我是交給「紅茶」二百八十元【見本院卷第二十三頁正
    、反面】等語，其前後所述雖不相符，然仍見本案販賣Ｋ他
    命犯行對被告而言，確屬有利可圖，其始願意為之，被告具
    有從中獲利之意圖甚明。綜上所述，本案事證已臻明確，被
    告上開販賣第三級毒品Ｋ他命之犯行，洵堪認定，應予依法
    論科。
三、查愷他命（Ｋ他命）屬毒品危害防制條例第二條第二項第三
    款所列管之第三級毒品，不得非法持有、販賣。是核被告古
    承緒所為，係犯毒品危害防制條例第四條第三項之販賣第三
    級毒品罪。被告為販賣而持有Ｋ他命之低度行為，應為其販
    賣之高度行為所吸收，不另論罪。
四、又刑法第五十九條規定犯罪之情狀可憫恕者，得酌量減輕其
    刑，其所謂「犯罪之情狀」，與同法第五十七條規定科刑時
    應審酌之一切情狀，並非有截然不同之領域，於裁判上酌減
    其刑時，應就犯罪一切情狀（包括第五十七條所列舉之十款
    事項），予以全盤考量，審酌其犯罪有無可憫恕之事由（即
    有無特殊之原因與環境，在客觀上足以引起一般同情，以及
    宣告法定低度刑，是否猶嫌過重等等），以為判斷。本院審
    酌被告販賣第三級毒品罪之法定刑為「五年以上有期徒刑，
    得併科新臺幣七百萬元以下罰金。」刑度甚重。然同為販賣
    第三級毒品之人，其原因動機不一，犯罪情節未必盡同，或
    有大盤毒梟者，亦有中、小盤之分，甚或僅止於吸毒者友儕
    間為求互通有無之情形亦所在多有，其販賣行為所造成危害
    社會之程度自屬有異，法律科處此類犯罪，所設之法定最低
    本刑卻不可謂不重，於此情形，倘依其情狀處以有期徒刑，
    即足以懲儆，並可達防衛社會之目的者，自非不可依客觀之
    犯行與主觀之惡性二者加以考量其情狀是否有可憫恕之處，
    適用刑法第五十九條之規定酌量減輕其刑，期使個案裁判之
    量刑能斟酌至當，符合比例原則。查本案被告古承緒販賣第
    三級毒品愷他命之犯行，固無視國家對於杜絕毒品危害之禁
    令，其行為固屬不當，應予非難，然考量被告該次販賣第三
    級毒品Ｋ他命之數量僅為一包，價格為三百元，足見其非販
    賣毒品之大、中盤商，就其犯罪情節觀之，尚非重大惡極，
    相較於長期、大量販賣毒品之真正毒梟而言，其對社會秩序
    與國民健康之危害，顯然較不成比例，倘該次犯行科以最輕
    之法定本刑，仍未免過苛，且無從與真正長期、大量販毒之
    惡行區別，是本院衡其該次犯罪之情狀，認被告該次若科以
    最輕本刑五年以上有期徒刑，仍屬過重，在客觀上應足以引
    起一般人之同情，確有法重情輕之失衡情狀，爰依刑法第五
    十九條之規定，就被告所犯販賣第三級毒品罪，予以酌量減
    輕其刑。
五、爰審酌被告古承緒為八十一年二月二日出生，目前仍為君毅
    高級中學附設進修學校觀光事業科學生，此有年籍資料、學
    生證影本各一份在卷可稽；其之前並無任何刑事犯罪前科，
    亦有臺灣高等法院被告前案紀錄表一份附卷可證；其為圖小
    利而販賣第三級毒品，戕害國民健康，助長施用毒品惡習，
    其販賣愷他命之犯行僅有一次，所為固不可取，應予非難，
    惟兼念及其年輕識淺，社會歷練不足，法紀觀念欠缺，而一
    時失慮犯下本案，且犯後於原審及本院審理時能坦承犯罪事
    實，見有悔意等一切情狀，量處如主文所示之刑。
六、沒收部分：
（一）犯毒品危害防制條例第四條至第九條、第十二條、第十三
      條或第十四條第一項、第二項之罪者，其供犯罪所用或因
      犯罪所得之財物，均沒收之，如全部或一部不能沒收時，
      追徵其價額或以其財產抵償之，為該條例第十九條第一項
      所明定。而因犯罪所得之財物，不能與正常營利事業計算
      營利所得之情形相提並論，是稱「因犯罪所得之財物」，
      乃指犯罪行為所直接取得而法律上無第三人得主張權利之
      一切財物而言，則上開規定所指販賣毒品所得之財物，依
      法諭知沒收時，舉凡販賣毒品所得之財物，不問其中何部
      分屬於成本，何部分屬於犯罪之利得，均應予以沒收，並
      非僅限於所賺取之差價部分，始符立法之本旨（最高法院
      九十八年度台上字第三０八一號判決意旨參照）。是以被
      告古承緒犯本件販賣第三級毒品罪之因犯罪所得之財物新
      臺幣三百元，雖未扣案，仍應依毒品危害防制條例第十九
      條第一項之規定宣告沒收，如全部或一部不能沒收時，並
      以其財產抵償之。
（二）又毒品危害防制條例第十九條第一項所規定之沒收，固為
      刑法之特別規定，採義務沒收主義，但上開法條既無「不
      問屬於犯人與否，沒收之」之規定，仍應以該物品屬於犯
      人所有者為限，始應予以沒收，庶符沒收制度之基本原則
      （最高法院九十年度臺上字第六二六號判決可資參照）。
      經查：１、本件被告古承緒所使用之販賣毒品之00000000
      00號SIM卡一枚，為其向不知情之友人賴朝國所借用（申
      辦名義人為溫吳龍），且上開SIM卡一枚已經交還賴朝國
      等情，業據被告於原審時自承不諱（詳前述）；而上開電
      話之SIM卡，係為行動電話服務之使用介面，因此電信公
      司於出租行動電話門號予消費者使用時，即同時附帶提供
      SIM卡給消費者作為門號使用之介面，故電信公司接受消
      費者申辦門號並將該門號開通上線時，該SIM卡之所有權
      亦移轉於消費者，自不能認該SIM卡仍屬電信公司所有之
      物，是以上揭行動電話內之SIM卡一枚應屬賴朝國所有或
      溫吳龍所有，然上開SIM卡一枚既非被告所有，依上開規
      定意旨，自無法諭知沒收。２、另被告所有之搭配上開SI
      M卡使用之SHARP牌行動電話一支，被告古承緒於原審亦自
      承係其所有之物無訛，亦詳如前述，則上開未據扣案之行
      動電話一支既為被告所有之物，且係供其本件販賣毒品所
      用之物，復無積極證據證據業已滅失，自仍應依毒品危害
      防制條例第十九條第一項規定宣告沒收，如全部或一部不
      能沒收時，並追徵其價額。
七、原審判決認被告古承緒犯有上開販賣第三級毒品罪，事證明
    確，據以論罪科刑，固非無見。惟按，（一）毒品危害防制
    條例第十七條第二項規定：「犯第四條至第八條之罪於偵查
    及審判中均自白者，減輕其刑。」其立法理由載稱：「又為
    使製造、販賣或運輸毒品案件之刑事訴訟程序儘早確定，並
    鼓勵被告自白認罪，以開啟其自新之路，爰對製造、販賣、
    運輸毒品者，於偵查及審判中均自白時，亦採行寬厚之刑事
    政策，爰增訂第二項規定。」，業闡明增訂該條文之目的，
    在鼓勵被告自白，俾使此等類型案件早日確定，並開啟被告
    自新之路等旨。所謂自白，固無須自承所犯之罪名，然仍以
    對自己之犯罪事實全部或主要部分為肯定供述之意為必要。
    亦即，被告得依上開規定減輕其刑者，必其所自白者，係上
    開條例第四條至第八條之罪所規定之主要構成要件之犯罪事
    實。至被告所為對己不利之陳述，若非關乎上開條例第四條
    至第八條所定之主要犯罪構成要件者，例如，於成立販賣毒
    品罪下，被告僅承認有與毒品買受人聯繫、有赴交易毒品地
    點、有交付物品（但非毒品）予買受人、僅係單純持有毒品
    等，惟對於成立販賣毒品罪之其餘重要情節均全盤否認，即
    難認屬上開條例第十七條第二項所規定之自白範疇。又按，
    毒品危害防制條例第四條販賣毒品罪，其意圖營利而販入毒
    品者，取得毒品時，販賣行為即已完成，與同條例第十一條
    持有毒品罪，就客觀上對毒品之管領狀態，二者並無不同，
    然因行為人主觀上對於取得毒品意圖之差異，致二罪之法定
    刑重輕有別。是行為人取得毒品時具有營利之意圖，乃成立
    販入毒品罪之重要關鍵，則因販入毒品行為而受販賣毒品罪
    之訴追者，其自白犯罪，應以敘及取得毒品時具有營利意圖
    為必要，方足與犯持有毒品罪者之自白相區別。毒品危害防
    制條例第十七條第二項規定「犯第四條至第八條之罪，於偵
    查及審判中均自白者，減輕其刑。」，旨在獎勵犯罪行為人
    之悛悔，同時使偵、審機關易於發現真實，以利毒品查緝，
    俾收防制毒品危害之效。所謂偵查階段之自白，包括被告在
    偵查輔助機關及檢察官聲請法院羈押訊問時之自白在內，而
    審判階段之自白，則以案件起訴繫屬後在事實審法院任一審
    級之一次自白，即屬當之（最高法院九十九年度台上字第七
    三七九號、一００年度台上字第二七０一號、第一九一八號
    判決意旨參照）。是被告所自白者，需為毒品危害防制條例
    第四條至第八條之罪所規定之主要構成要件之犯罪事實，俾
    使此等類型案件早日確定，並開啟被告自新之路等旨，如所
    自白者非關乎上開條例第四條至第八條所定之主要犯罪構成
    要件，或無足與他罪之構成要件相區別者，即難認屬上開條
    例第十七條第二項所規定之自白範疇。（二）經查，被告古
    承緒固於原審一００年四月二十日審理時已經就本案犯罪事
    實認罪，已符合於審理時自白之條件，然被告古承緒於九十
    九年八月二十七日檢察官偵查中係供稱：我曾經給廖揚真一
    包Ｋ他命，我是送給他，大概是年中，在他機車店給他的；
    九十九年七月二十五日十時二十七分四十四秒0000 000000
    與0000000000行動電話的譯文，是我與廖揚真的簡訊內容內
    容沒錯，我請我朋友拿三百元的Ｋ他命給廖揚真，有沒有收
    錢我不知道；我沒有販賣毒品予他人施用等語【見偵查卷第
    六十二頁、六十四頁正、反面】，被告均未曾承認其有販賣
    Ｋ他命以營利之事實，更於檢察官告知：如果買賣毒品在偵
    查中有承認的話，可以減刑後，被告古承緒仍答稱：我是真
    的沒有把毒品給卜思成，但是我承認有轉讓Ｋ他命給廖揚真
    二次等語【見偵查卷六十四頁反面】，被告仍未坦白承認其
    有販賣Ｋ他命予證人廖揚真以營利之事實甚明。原審判決認
    被告上開偵查中之陳述已符合於偵查中自白之條件，遽依毒
    品危害防制條例第十七條第二項之規定，予以減輕其刑（嗣
    並因再引用刑法第五十九條情堪憫恕之規定減輕其刑，而應
    予遞減其刑），自有未洽。檢察官以此一理由上訴指摘原判
    決此部分不當部分，為有理由。雖檢察官認原審引用刑法第
    五十九條規定不當部分，尚無可採，然原判決既有前揭可議
    之處，本院自應將原判決予以撤銷，另為如主文第二項所示
    之判決（本件被告既經本院判處有期徒刑二年六月，依法自
    不得為緩刑之諭知，附此敘明）。
據上論斷，應依刑事訴訟法第三百六十九條第一項前段、第三百
六十四條、第二百九十九條第一項前段，毒品危害防制條例第四
條第三項、第十九條第一項，刑法第十一條、第五十九條，判決
如主文。
本案經檢察官劉家芳到庭執行職務。
中    華    民    國   100    年    7     月    14    日
            刑事第三庭    審判長法  官  王  增  瑜
                                法  官  唐  光  義
                                法  官  曾  佩  琦
以上正本證明與原本無異。
如不服本判決應於收受送達後十日內向本院提出上訴書狀，其未
敘述上訴之理由者，並得於提起上訴後十日內向本院補提理由書
（均須按他造當事人之人數附繕本）「切勿逕送上級法院」。
                                書記官  陳  玫  伶
中    華    民    國   100    年    7     月    14    日
附錄本案論罪科刑法條：
【毒品危害防制條例第四條第三項】
  製造、運輸、販賣第三級毒品者，處五年以上有期徒刑，得併
  科新臺幣七百萬元以下罰金。